臺灣基隆地方法院刑事判決　　　　　　　　　　　　　九十一年度訴字第二一號
　　公　訴　人　臺灣基隆地方法院檢察署檢察官
　　被　　　告　甲○○
右列被告因違反毒品危害防制條例案件，經檢察官提起公訴（九十一年度毒偵字第二
二八號），本院判決如左：
    主  文
甲○○連續施用第一級毒品，累犯，處有期徒刑捌月，扣案之海洛因壹包（淨重零點
零貳公克）沒收銷燬，注射針筒壹支沒收。又連續施用第二級毒品，累犯，處有期徒
刑陸月，扣案之安非他命壹包（毛重零點參公克）沒收銷燬。應執行有期徒刑壹年，
扣案之毒品海洛因壹包（淨重零點零貳公克）、安非他命壹包（毛重零點參公克）均
沒收銷燬，注射針筒壹支沒收。
    事  實
一、甲○○前於民國八十七年間因妨害自由案件，經台灣台北地方法院判處有期徒刑
    五月確定，甫於八十九年七月十八日執行完畢。又因施用第二級毒品安非他命案
    件，經台灣基隆地方法院檢察署檢察官聲請本院裁定觀察、勒戒，經本院以八十
    七年度毒偵字第一０三號裁定送勒戒處所觀察、勒戒後，認無繼續施用毒品傾向
    ，經臺灣基隆地方法院檢察署檢察官於八十七年七月三十一日以八十七年度偵字
    第二八八九號案件為不起訴處分確定。詎甲○○仍不知悔改，並基於概括犯意，
    自九十年十二月初某日起至九十一年二月二十二日下午三時止，在基隆市○○區
    ○○路一六九巷七三號住處（公訴人誤載為基隆市○○區○○街十之二號），平
    均二、三天一次以海洛因摻入香菸或針筒注射之方式，連續施用第一級毒品海洛
    因多次；又另行起意並基於於概括之犯意，自九十年八月起至九十一年二月二十
    一日止，在同上址住處，以將安非他命放置於玻璃吸食器內燒烤方式，連續施用
    第二級毒品安非他命十餘次。嗣於九十一年二月二十二日下午六時許為警在基隆
    市○○路一六九巷七十三號住處搜索查獲，並扣得第一級毒品海洛因一包（淨重
    ０點０二公克）、第二級毒品安非他命一包（毛重０點三公克）及其所有供施用
    毒品之器具注射針筒一支，經台灣基隆地方法院檢察署檢察官聲請觀察、勒戒，
    本院以九十一年度毒聲字第一四七號裁定准予送觀察、勒戒後，認有繼續施用毒
  品之傾向。
二、案經基隆市警察局第四分局移送台灣基隆地方法院檢察署檢察官偵查起訴。
    理  由
一、訊據被告甲○○於本院調查、審理時坦承於右揭時地連續施用第一級毒品海洛因
    及第二級毒品安非他命等情不諱，並有第一級毒品海洛因一包（淨重０點０二公
    克）、第二級毒品安非他命一包（毛重０點三公克）及注射針筒一支扣案可證，
    且被告為警查獲時所採得之尿液經送鑑定結果分別呈嗎啡及安非他命陽性反應（
    因海洛因於人體內會代謝成嗎啡，故涉嫌海洛因之吸食者，係檢驗其尿液中之嗎
    啡反應）之事實，此有基隆市衛生局基衛檢字第０二七七五號檢驗成績書一紙附
    卷可稽，被告其自白施用毒品之事實顯與事實相符。又查被告前因施用第二級毒
    品安非他命案件，經本院以八十七年度毒聲字第一０三號裁定送勒戒處所觀察、
    勒戒後，認無繼續施用毒品之傾向，經台灣基隆地方法院檢察署檢察官於八十七
    年七月三十一日，以八十七年度偵字第二八八九號為不起訴處分確定在案；嗣因
    施用毒品經檢察官二次聲請觀察、勒戒，本院以九十一年度毒聲字第一四七號裁
    定准予送觀察、勒戒後，認有繼續施用毒品之傾向，則有前揭不起訴處分書、台
    灣基隆看守所九十一年三月八日基所戒字第０三０六號函附之有無繼續施用毒品
    傾向證明書、本院被告全國前案紀錄表及台灣基隆地方法院檢察署刑案資料查註
    紀錄表各一份在卷可稽，本件事證明確，被告犯行堪以認定，應予依法論科。
二、查海洛因、安非他命屬毒品危害防制條例所規定之第一、二級毒品，該條例第二
    條第二項第一、二款著有明文。又犯毒品危害防制條例第十條施用毒品之罪者，
    檢察官應先將被告送勒戒處所觀察、勒戒，經觀察、勒戒後，無繼續施用毒品傾
    向者，應由檢察官為不起訴處分，有繼續施用毒品之傾向者，由檢察官聲請法院
    裁定令入戒治處所施以強制戒治；依前開規定為不起訴處分後，五年內再犯施用
    毒品之罪，經觀察、勒戒後，認有繼續施用毒品之傾向或三犯以上者，不適用前
    開規定，但應由檢察官聲請法院裁定令入戒治處所施以強制戒治；強制戒治違反
    保護管束應遵守事項情節重大者，得撤銷保護管束，仍應予強制戒治，毒品危害
    防制條例第二十條定有明文。本件被告屬五年內再犯毒品危害防制條例第十條施
    用毒品之罪，且經觀察勒戒後有繼續施用毒品之傾向，已如前述，依毒品危害防
    制條例第二十條第三項規定，自應依法處罰，核被告所為，係犯毒品危害防制條
    例第十條第一項、第二項之施用第一、二級毒品罪。其持有毒品海洛因、安非他
    命之低度行為，應為施用毒品之高度行為所吸收，不另論罪。其先後多次施用第
    一、二級毒品之行為，時間緊接，罪名相同，顯係基於概括犯意為之，均為連續
    犯，依法以一罪論，並各加重其刑。被告所犯上開二罪，犯意各別，行為不同，
    應分論併罰。又公訴人雖僅就被告於九十一年二月二十一日下午三時許，施用安
    非他命之犯行起訴，然其餘如事實欄未起訴部分，與已起訴部分既如上述有連續
    犯之裁判上一罪關係，自為起訴效力所及，本院依法併予審理。查被告前因妨害
    自由案件，經法院判處有期徒刑五月確定，甫於八十九年七月十八日執行完畢，
    有台灣基隆地方法院檢察署刑案資料查註紀錄表、本院被告全國前案紀錄表各一
    份在卷可考，其於五年內再犯有期徒刑以上刑之本罪，為累犯，均依法加重其刑
    。爰審酌被告素行不佳、竟不思進取長期沉迷毒品戕害身心，且經執行觀察勒戒
    後仍無法斷癮，犯罪所生之危害非輕，惟姑念其犯罪後態度尚稱良好等一切情狀
    ，量處如主文所示之刑，並定應執行之刑，以示懲戒。至於扣案之第一級毒品海
    洛因淨重０點０二公克、第二級毒品安非他命毛重零點三公克，均屬違禁物，應
    依毒品危害防制條例第十八條第一項前段規定宣告沒收銷燬之。另扣案之注射針
    筒一支，為被告所有且供施用海洛因毒品所用之物，業據被告自承在卷，亦應依
    刑法第三十八條第一項第二款之規定宣告沒收之。
據上論斷，應依刑事訴訟法第二百九十九條第一項前段、毒品危害防制條例第十條第
一項、第二項、第十八條第一項前段、刑法第十一條前段、第五十六條、第四十七條
、第五十一條第五款、第三十八條第一項第二款，判決如主文。
本案經檢察官吳佳齡到庭執行職務。
中      華      民      國    九十一    年      五      月     十三     日
                                      臺灣基隆地方法院刑事第二庭
                                          法  官  汪  梅  芬
右正本證明與原本無異。
對於本件判決如有不服，應於收受送達後十日內，向本院提出上訴書狀，上訴於臺灣
高等法院，並按他造當事人之人數附具繕本。
                                          書記官  黃  致  祥
中      華      民      國     九十一    年      五      月     十六    日
